---
title: "Untitled"
author: "Cedric KESSAHOU"
date: "`r Sys.Date()`"
output: html_document
---


```{r}
library(tidyverse)
library(caret)
library(GGally)
library(corrplot)
library(tidymodels)
library(car)  # Pour calculer le VIF
```


Chargement des donnée
```{r}
data <- read.csv('student_depression_dataset.csv')
```

Apercu des données
```{r}
head(data)
```

```{r}
summary(data)

```
Suppression des colonnes non pertinentes (ID, nom, email)
```{r}
data<- data %>%
  select(- id, -City, -Profession, -Work.Pressure, -Job.Satisfaction, - Degree)
```

```{r}
head(data)
```
Vérification des valeurs manquantes
```{r}
total_na <- sum(is.na(data))
cat ('Nombre total de valeurs manquantes:', total_na, '\n')
```

Convertissons les variables catégoriques en facteur
```{r}
data$Gender <- as.factor(data$Gender)
data$Sleep.Duration <- as.factor(data$Sleep.Duration)
data$Dietary.Habits <- as.factor(data$Dietary.Habits)
data$Have.you.ever.had.suicidal.thoughts..<- as.factor(data$Have.you.ever.had.suicidal.thoughts..)
data$Family.History.of.Mental.Illness <- as.factor(data$Family.History.of.Mental.Illness)
data$Depression <- as.factor(data$Depression)

```

On convertir les variables suivant en binaire pour pouvoir les intégré a la matrice de correlation
```{r}

data$Gender <- ifelse(data$Gender == "Male", 0, 1)  # ou "Female" = 1
data$Family.History.of.Mental.Illness <- ifelse(data$Family.History.of.Mental.Illness == "Yes", 1, 0)
data$Depression <- as.numeric(as.character(data$Depression))   

```

#Attention
Nous n'avons pas intégré les variables Dietary.Habits et Sleep.Duration  parceque leurs intégration nécessitera leurs conversion en binaire ce qui impliquera une perte d'Information jugé important et qui pourrait introduire un biais surtout avec la repartion des valeurs suivantes qu'ils affiche. Sleep Duration: « Moins de 5 heures » → 30%, « 7 à 8 heures » → 26% et Autres → 44% et  Dietary Habits : Malsain → 37%, Modéré → 36% et Autre (probablement « Healthy ») → 27%



Visualisons les correlations entre les variables numériques
```{r}
variable_numerique<- data%>%
  select_if(is.numeric)
 ggpairs(variable_numerique)
```

Matrice de correlation
```{r}
cor_matrix <- cor(variable_numerique, use = "complete.obs")

```
 

Affichage de la heatmap
```{r}
corrplot(cor_matrix, method="color", tl.cex=0.5, tl.col="black", addCoef.col="black", number.cex=0.5)
```


On remarque une corelation positive entre academique pressure et la depression et entre le nombre d'heure d'etude et la depression




#Regression lineaire

Divisons notre ensemble d'entrainement et de test
```{r}
set.seed(123)
train_index<- sample(seq_len(nrow(data)), size= 0.8 * nrow(data))
train_data <-data[train_index, ]
test_data <- data[-train_index, ]
```

```{r}
head((train_data))
```



Entrainement du model de regression lineaire
```{r}
model <- lm (Depression ~ ., data = train_data)
```


#Resumé du modele
```{r}
summary(model)
```

#Prediction sur l'ensemble de test
 
```{r}
predictions<- predict(model, newdata = test_data)

test_resultats<- data.frame(Observé= test_data$Depression, Prédit = predictions)

print(test_resultats)
```


Evaluation des performances
```{r}
rmse <- sqrt(mean((test_resultats$Observé - test_resultats$Prédit)^2))
rsq <- cor(test_resultats$Observé, test_resultats$Prédit)^2

cat('RMSE :', rmse, '\n')
cat('R² :', rsq, '\n')

```


#Regression logistique

 
```{r}
logit_model <- glm(Depression ~ ., data = train_data, family = "binomial")
```

```{r}
logit_pred <- predict(logit_model, newdata = test_data, type = "response")  # donne une proba

# Convertir les proba en classes (si besoin)
logit_class <- ifelse(logit_pred >= 0.5, 1, 0)

 
```
```{r}
resultats <- data.frame(Observé = test_data$Depression, Probabilité = logit_pred)
head(resultats)
```
```{r}
hist(logit_pred, 
     breaks = 30, 
     col = "skyblue", 
     main = "Distribution des probabilités prédites",
     xlab = "Probabilité de dépression")

```


```{r}
library(ggplot2)

resultats$Classe <- as.factor(test_data$Depression)

ggplot(resultats, aes(x = Probabilité, fill = Classe)) +
  geom_histogram(position = "identity", alpha = 0.6, bins = 30) +
  labs(title = "Distribution des probabilités selon la classe réelle",
       x = "Probabilité prédite", fill = "Classe réelle") +
  theme_minimal()

```
```{r}
# Prédiction binaire avec un seuil de 0.5
pred_class <- ifelse(logit_pred >= 0.5, 1, 0)

# Matrice finale pour évaluation
resultats$Prédit <- pred_class
head(resultats)

```

